臺灣高等法院刑事判決
                                   108年度上訴字第3588號
上訴人  蘇育萱
即被告          
              
              
上列上訴人即被告因違反毒品危害防制條例案件，不服臺灣士林
地方法院108年度訴字第203號，中華民國108年9月2日第一審判
決（起訴案號：臺灣士林地方檢察署108年度毒偵字第691、816
號）提起上訴，判決如下：
    主  文
上訴駁回。
    理  由
一、本院審理結果，認第一審以被告蘇育萱犯施用第一級毒品罪
    ，共2罪（第1罪想像競合犯施用第二級毒品罪)均累犯，各
    判處有期徒刑8月，應執行有期徒刑1年2月，認事用法均無
    不當，應予維持；除更正原判決第1頁犯罪事實欄二第1、2
    行「蘇育萱另基於施用第一級毒品海洛因之犯意」外，並引
    用附件原判決記載之犯罪事實、證據及理由。
二、上訴意旨略以：其實兩次行為是同一次施用，應判一罪，或
    稱只施用第一級毒品。兩次採尿送驗單位同一，公正性有疑
    慮。被告已經很久沒有施用第二級毒品，應是誤吸二手煙所
    致。請重新審酌累犯是否加重，從輕論以一罪，量處1年有
    期徒刑。
三、駁回上訴維持原判決之理由：
（一）質譜儀測定之圖譜，在化學上被公認具有指紋特性，可據
      以完全判定檢品是何種化合物。被告之尿液經以氣相層析
      質譜儀分析法檢驗，結果呈嗎啡陽性、甲基安非他命陽性
      反應。嗎啡濃度分別為33380、71620ng/ml；甲基安非他
      命濃度3668ng/ml，不僅均遠遠高出閾值濃度300ng/ml、
      500ng/ml，且第2次檢驗之嗎啡濃度較第1次高，可證被告
      確實於不同時、地，分別施用毒品。
（二）被告之尿液檢體含嗎啡濃度高達33380ng/ml、71620ng/ml
      ；甲基安非他命濃度高達3668ng/ml，顯然是刻意施用毒
      品之結果反應。被告辯稱吸到二手煙，不足採信。
（三）被告因施用毒品，經判處應執行刑有期徒刑10月確定，民
      國106年2月25日執行完畢，有本院被告前案紀錄表可憑。
      5年內，故意再犯有期徒刑以上各罪，均累犯。被告之前
      案紀錄共10頁，顯示被告具有施用毒品惡習，並且進而販
      賣第一級毒品，已經判處應執行有期徒刑12年6月確定。
      一再故意觸犯法禁，顯非一時失慮而是知法犯法。原審考
      量被告前案執行完畢不滿2年，再犯本案2罪，足見前所執
      行刑罰之矯治力仍有不足，皆依刑法第47條累犯規定加重
      其刑，並無不當。
（四）量刑輕重屬於法院職權行使，本案犯行均構成累犯，具有
      法定加重刑罰事由，原審斟酌刑法第57條情狀，判處應執
      行有期徒刑1年2月，已經從輕量刑。被告上訴請求量處應
      執行刑1年有期徒刑，核無理由，應予駁回。
據上論斷，依刑事訴訟法第368條、第373條，判決如主文。
本案經檢察官蔡東利提起公訴，檢察官侯名皇到庭執行職務。
中    華    民    國    108   年    12    月    25    日
                  刑事第二庭審判長法  官  周盈文
                                  法  官  錢建榮
                                  法  官  郭豫珍
以上正本證明與原本無異。
如不服本判決，應於收受送達後10日內向本院提出上訴書狀，其
未敘述上訴之理由者並得於提起上訴後10日內向本院補提理由書
（均須按他造當事人之人數附繕本）「切勿逕送上級法院」。
                                  書記官  高楚安
中    華    民    國    108   年    12    月    25    日
附錄：本案論罪科刑法條全文 
毒品危害防制條例第10條
施用第一級毒品者，處 6 月以上 5 年以下有期徒刑。
施用第二級毒品者，處 3 年以下有期徒刑。

附件：
臺灣士林地方法院刑事判決              108年度訴字第203號
公  訴  人  臺灣士林地方檢察署檢察官
被      告  蘇育萱  女  40歲（民國00年0月00日生）
                    身分證統一編號：Z000000000號
                    住○○市○○區○○路0巷00號2樓
                    居臺北市○○區○○街000巷00弄00號6樓
                    （現在法務部○○○○○○○○○○羈押
                      中）
上列被告因違反毒品危害防制條例案件，經檢察官提起公訴（10
8 年度毒偵字第691 號、毒偵字第816 號），被告於本院準備程
序進行中，就被訴事實為有罪之陳述，經告知簡式審判程序意旨
，且聽取當事人之意見後，本院合議庭裁定由受命法官獨任進行
簡式審判程序，並判決如下：
    主  文
蘇育萱施用第一級毒品，共貳罪，均累犯，各處有期徒刑捌月。
應執行有期徒刑壹年貳月。
    犯 罪 事 實                                
一、蘇育萱基於施用第一級毒品海洛因及第二級毒品甲基安非他
    命之犯意，於民國108 年2 月14日上午7 時許，在臺北市○0
    000000000 0000000000000000000 000000 0000000000000 0
    000000  ○區○○街000 巷00號2 樓，將第一級毒品海洛因及
    第二級
    毒品甲基安非他命混合置於玻璃球內，以燒烤吸食煙霧之方
    式，同時施用第一級毒品海洛因及第二級毒品甲基安非他命
    1 次。嗣因其為毒品列管人口，經警通知後，於同日晚上11
    時26分許經其同意採尿送檢驗後，結果呈嗎啡、可待因、安
    非他命及甲基安非他命陽性反應，始悉上情。
二、蘇育萱另基於施用第一級毒品海洛因及第二級毒品甲基安非
    他命之犯意，於108 年2 月15日晚上10時許，在臺北市○○00
    00000000 0000000000000000000 000000 0000000000000 00
    00000  區○○街000 巷00號2 樓（起訴書誤載為臺北市○○區○
    ○0000000000 0000000000000000000 000000 0000000000000
     0000000  路0 段000 號1 樓，應予更正），以針筒注射之
    方式，施用
    第一級毒品海洛因1 次。嗣於108 年2 月17日為警採集其尿
    液送鑑驗後，結果呈嗎啡、可待因陽性反應，始悉上情。
三、案經臺北市政府警察局內湖分局報告、臺北市政府警察局松
    山分局報告臺灣臺北地方檢察署呈請臺灣高等檢察署檢察長
    令轉臺灣士林地方檢察署檢察官偵查起訴。
    理  由
壹、程序部分
一、本案被告蘇育萱所犯非死刑、無期徒刑、最輕本刑為3 年以
    上有期徒刑之罪，或高等法院管轄第一審之案件，且於本院
    準備程序中，被告就被訴事實為有罪之陳述（見本院108 年
    度訴字第203 號卷【下稱本院卷】第40頁），經告知簡式審
    判程序之旨，並聽取檢察官及被告之意見後，本院裁定由受
    命法官獨任進行簡式審判程序，是本件之證據調查，依刑事
    訴訟法第273 條之2 規定，不受同法第159 條第1 項、第16
    1 條之2 、第161 條之3 、第163 條之1 及第164 條至第17
    0 條規定之限制，合先敘明。
二、又被告前因施用毒品案件，經法院裁定送觀察、勒戒後，認
    無繼續施用毒品之傾向，於94年10月26日釋放出所，並由臺
    灣士林地方檢察署檢察官以94年度毒偵字第1949號為不起訴
    處分確定；復因施用毒品案件，經本院以98年度湖簡字第24
    1 號判決判處有期徒刑3 月確定等情，有臺灣高等法院被告
    前案紀錄表1 份在卷可稽，則被告既曾於觀察、勒戒執行完
    畢釋放後5 年內，再犯施用第二級毒品案件，縱其於觀察、
    勒戒執行完畢釋放之5 年後，再犯本案施用毒品犯行，徵諸
    最高法院95年度第7 次刑事庭會議決議意旨，公訴人依法追
    訴，於法並無不合，附此敘明。
貳、實體部分
一、上開犯罪事實，業據被告蘇育萱於警詢、偵查及本院審理時
    均坦承不諱（見臺灣士林地方檢察署108 年度毒偵字第691
    號卷【下稱毒偵691 卷】第11、37至38頁；臺灣臺北地方檢
    察署108 年度毒偵字第882 號卷【下稱毒偵882 卷】第7 、
    42頁：本院卷第40至41、45、49頁），並有臺北市政府警察
    局內湖分局應受尿液採驗人尿液檢體採集送驗記錄（檢體編
    號：Z000000000000 ）、台灣尖端先進生技醫藥股份有限公
    司108 年3 月5 日濫用藥物檢驗報告（檢體編號：Z0000000
    00000 ）、臺北市政府警察局內湖分局偵查佐張世政108 年
    4 月11日職務報告各1 份（見毒偵691 卷第7 至8 、41頁）
    、臺北市政府警察局保安大隊自願受搜索同意書、臺北市政
    府警察局保安大隊108 年2 月17日搜索、扣押筆錄及扣押物
    品目錄表各1 份、現場、扣案物及毒品初步鑑驗照片共6 張
    、臺北市政府警察局偵辦毒品案件尿液檢體委驗單（尿液檢
    體編號：129640）、台灣尖端先進生技醫藥股份有限公司10
    8 年3 月5 日濫用藥物檢驗報告（尿液檢體編號：129640）
    各1 份（見毒偵882 卷第19至21、23、59、61頁）。復對照
    被告上開108 年2 月14日、17日先後2 次之尿液檢驗結果，
    其於108 年2 月14日將尿液送驗後，安非他命濃度為528ng/
     mL、甲基安非他命濃度為3668ng/mL 、嗎啡濃度為71620ng
    / mL、可待因濃度為3680ng/mL ；另於108 年2 月17日將尿
    液送驗後，嗎啡濃度為33380ng/mL、可待因濃度為4000ng/m
    L，顯見被告於108 年2 月17日採集尿液檢驗出之可待因濃
    度較108 年2 月14日檢驗之可待因濃度高，衡以施用第一級
    海洛因後，施用者體內所含可待因濃度，應會隨時間經過而
    代謝遞減，是由被告尿液檢體中之可待因濃度不降反升，當
    可認定被告確係於上開時地分別施用毒品乙情甚明，足認被
    告上開任意性自白與事實相符。又就犯罪事實欄二部分，被
    告於本院審理時供稱施用地點係在臺北市○○區○○街000 巷00
    號2 樓，而非在臺北市○○區○○路0 段000 號1 樓等語（見本
    院卷第41、49頁），故此部分犯罪事實應予更正，附此敘明
    。綜上，本件事證明確，被告上開犯行，洵堪認定，應依法
    論科。
二、論罪科刑：
（一）按海洛因、甲基安非他命分別為同條例第2 條第2 項第1
      款、第2 款明定之第一級毒品、第二級毒品。是核被告就
      犯罪事實欄一所為，係犯毒品危害防制條例第10條第1 項
      施用第一級毒品罪及同條第2 項施用第二級毒品罪；就犯
      罪事實欄二所為，係犯毒品危害防制條例第10條第1 項施
      用第一級毒品罪。其各次施用毒品前持有該等毒品之低度
      行為，均為其後施用之高度行為所吸收，均不另論罪。
（二）被告就犯罪事實欄一部分，乃以1 個施用行為同時施用第
      一級毒品海洛因及第二級毒品甲基安非他命，而同時觸犯
      上開2 罪名，為想像競合犯，應依刑法第55條規定從一重
      之施用第一級毒品罪處斷。
（三）被告所犯上開2 罪，犯意各別、行為互殊，應予分論併罰
      。
（四）被告前因施用毒品案件，經本院以104 年度審訴字第730
      號判決各判處有期徒刑7 月、7 月，定應執行有期徒刑10
      月確定，並於106 年2 月25日執行完畢等情，有臺灣高等
      法院被告前案紀錄表1 份可參，是被告於前案受有期徒刑
      之執行完畢後，5 年以內故意再犯本案有期徒刑以上之2
      罪，均為累犯，依司法院釋字第775 號解釋所示，為避免
      發生罪刑不相當之情形，法院就該個案依該解釋意旨，裁
      量是否加重最低本刑。本院考量被告前案所犯罪質與本案
      相同，前案執行完畢未及2 年，竟不知謹慎自持，再犯本
      案2 罪，足見前所執行刑罰之矯治力仍有不足，致被告對
      法律之服從性低落，認適用刑法第47條累犯加重之規定並
      無罪刑不相當之情事，爰依刑法第47條第1 項規定，均加
      重其刑。
（五）爰審酌被告前已因施用毒品案件經觀察、勒戒及法院判決
      處刑，本應徹底戒除毒癮，不料其竟仍繼續施用毒品，無
      視於毒品對於自身健康之戕害及國家對於杜絕毒品犯罪之
      禁令，顯見其法治觀念薄弱，所為實不可取；惟念及施用
      毒品係自戕行為，並未因此而危害他人，所生損害非大，
      及犯後尚能坦認犯行，態度尚可，復參諸施用毒品者均有
      相當程度之成癮性及心理依賴，其犯罪心態與一般刑事犯
      罪之本質並不相同，應側重以適當之醫學治療及心理矯治
      處遇為宜，兼衡其自陳國中肄業之教育智識程度、目前從
      事餐廳服務員、月薪約新臺幣35,000元，已婚、有3 名子
      女由其前夫扶養及小康之家庭生活經濟狀況（見本院卷第
      49頁）等一切情狀，分別量處如主文所示之刑，並定應執
      行之刑，以示懲戒。
三、沒收部分：扣案之疑似海洛因殘渣袋1 包（驗餘重量為0.00
    08公克），經檢驗後未檢出下列管制藥品或毒品成分：Amph
    etamine 、Meth amphetamine、MDMA、MDA 、Morphine、Co
    deine 、He roin、Cocaine 、Ketamine、Flunitrazepam 
    、Tetrahydro cannabinol、Tramadol及Triazolam 等情，
    有交通部民用航空局航空醫務中心108 年2 月27日航藥鑑字
    第0000000 號毒品鑑定書（見毒偵882 卷第58頁），復查卷
    內亦無事證可認上開物品與本案被告就犯罪事實欄一、二所
    示之犯行有關，爰不予宣告沒收銷燬，附此敘明。
據上論斷，應依刑事訴訟法第273 條之1 第1 項、第299 條第1
項前段，毒品危害防制條例第10條第1 項、第2 項，刑法第11條
前段、第55條、第47條第1項、第51條第5 款，判決如主文。
本案經檢察官蔡東利提起公訴，檢察官李清友到庭執行職務。
中    華    民    國   108    年    9     月    2     日
 
                  刑事第四庭  法  官  葛名翔
以上正本證明與原本無異。
如不服本判決應於收受送達後 10 日內向本院提出上訴書狀，並
應敘述具體理由。其未敘述上訴理由者，應於上訴期間屆滿後20
日內向本院補提理由書（均須按他造當事人之人數附繕本）「切
勿逕送上級法院」。
                              書記官  曾韻蒔
中    華    民    國   108    年    9     月    2     日
 
附錄本案論罪科刑法條
毒品危害防制條例第10條：
施用第一級毒品者，處 6 月以上 5 年以下有期徒刑。
施用第二級毒品者，處 3 年以下有期徒刑。